臺灣高等法院刑事裁定
109年度抗字第1230號
抗  告  人
即受 刑 人  林勝杰




上列抗告人因聲請定應執行刑案件，不服臺灣桃園地方法院於中
華民國109年7月7日所為109年度聲字第2250號第一審裁定（聲請
案號：臺灣桃園地方檢察署109年度執聲字第1852號），提起抗
告，本院裁定如下：
    主  文
抗告駁回。
    理  由
一、原裁定意旨略以：受刑人林勝杰因犯竊盜等數罪，先後經法
    院判處如附表所示之刑確定在案，合於數罪併罰要件，其中
    附表編號5、8至10部分不得易科罰，其餘部分得易科罰金，
    檢察官依受刑人之請求，聲請就上開各罪定其應執行刑，核
    屬正當，爰依刑法第53條、第50條、第51條第5款規定，斟
    酌受刑人犯罪之情節、行為次數，對於受刑人所犯數罪為整
    體非難評價，並考量前定應執行刑之內部性界限等，裁定受
    刑人所犯如附表所示各罪所處之刑，應執行有期徒刑4年2月
    等語。
二、抗告意旨略以：行為人所犯數罪倘屬相同之犯罪類型，且行
    為態樣、手段、動機均相似者，於併合處罰時，其責任非難
    重複之程度較高，應酌定較低之應執行刑。原裁定應考量受
    刑人所犯數罪反應出之人格特性，充分權衡審酌整體刑法目
    的、相關刑事政策及社會秩序之回復，否則有違責罰相當、
    比例原則等自由裁量權之內部界限。受刑人深明自食惡果，
    已深刻自我反省，為家中經濟支柱之一，雙親年邁、體弱多
    病，仍須外出工作以維持家計，受刑人深感愧悔，盼能從輕
    酌減所定執行刑，讓受刑人早日回歸家庭，修補親情，以利
    自新等語。
三、按數罪併罰之定應執行刑，係出於刑罰經濟與責罰相當之考
    量，並非給予犯罪行為人或受刑人不當利益，為特別之量刑
    過程，相較於刑法第57條所定科刑時應審酌之事項係對一般
    犯罪行為之裁量，定應執行刑之宣告乃對犯罪行為人本身及
    所犯各罪之總檢視，除應考量行為人所犯數罪反應出之人格
    特性，並應權衡審酌行為人之責任與整體刑法目的及相關刑
    事政策，在量刑權之法律拘束性原則下，依刑法第51條第5
    款規定，採限制加重原則，以宣告各刑中之最長期為下限，
    各刑合併之刑期為上限，但最長不得逾30年，為自由裁量權
    之外部界限，並應受法秩序理念規範之比例原則、平等原則
    、責罰相當原則、重複評價禁止原則等，為自由裁量權之內
    部界限，使輕重得宜，罰當其責，俾符合法律授與裁量權之
    目的，以區別數罪併罰與單純數罪之不同，兼顧刑罰衡平原
    則。個案之裁量判斷，除非有全然喪失權衡意義或其裁量行
    使顯然有違比例、平等諸原則之裁量權濫用之情形，否則縱
    屬犯罪類型雷同，仍不得將不同案件裁量權之行使，任意比
    附援引。此與所謂相同事務應為相同處理，始符合比例原則
    與平等原則之概念，迥然有別。
四、經查：
  ㈠抗告人即受刑人林勝杰因犯附表編號1至15所示之罪，經判處
    各該編號所示之刑（其中附表編號1至4部分，經原確定判決
    定執行刑為有期徒刑10月；編號9、10部分，經原確定判決
    定執行刑為有期徒刑1年2月；編號13、14部分，經原確定判
    決定執行刑為有期徒刑8月），均經確定，合於裁判確定前
    犯數罪之情形，且原審法院為其犯罪事實最後判決之法院等
    情，有各該刑事判決書、本院被告前案紀錄表附卷可稽；受
    刑人已請求檢察官就上開各罪聲請合併定應執行刑，亦有臺
    灣桃園地方檢察署依102年1月23日修正之刑法第50條調查受
    刑人是否聲請定應執行調查表可憑，則原審認聲請為正當，
    裁定其應執行之刑，自屬有據。經本院審查，認原審斟酌上
    述一切情狀，裁定應執行刑為有期徒刑4年2月，其裁量權之
    行使，未逾刑法第51條第5款之法律外部性界限，且對受刑
    人所犯數罪為整體非難評價，適用「限制加重原則」之量刑
    原理，給予受刑人適度之刑罰折扣，所酌定之應執行刑符合
    法律授與裁量權之目的，難認有何明顯違法或不當之情形，
    應予維持。
  ㈡受刑人雖以前詞提起本件抗告，惟查：受刑人所犯上開各罪
    ，為民國107年1月至108年1月間犯竊盜共13罪，及108年1月
    間犯施用毒品共2罪，考量其犯罪期間相隔約1年，所犯非僅
    屬單一罪質，分別為侵害社會法益與不同被害人財產法益之
    罪，其中竊盜部分之犯罪類型，亦非僅限於普通竊盜而已，
    尚有攜帶兇器、踰越牆垣等加重型態者，難認犯罪情節輕微
    。原裁定於審酌受刑人所犯數罪反應出之人格特性及整體惡
    害後，依自由裁量之外部性及內部性界限，給予受刑人適當
    之刑罰折扣，其所定之執行刑，難認有何抗告意旨所指砥觸
    刑法目的及相關刑事政策，或違反責罰相當、比例原則等情
    形。上開各罪，縱部分罪名相同，且行為態樣、手段、動機
    相近，此部分事實早已明確，原裁定行使裁量權時應已綜合
    斟酌考量在內，因而給予適度之刑罰折扣，難謂原裁定有何
    違法或不當可言。至於抗告意旨提及其已知深刻反省、為家
    中經濟支柱、雙親年紀及身體狀況等節，即令不虛，與本件
    定執行刑之裁量權行使，欠缺重要關聯性，均不足憑以動搖
    原裁定之適法妥當性。此外，受刑人未提出其他理由，以指
    摘原裁定行使法律賦予之自由裁量權，究竟有何違法或不當
    情事，僅憑前詞，提起本件抗告，為無理由，應予駁回。
據上論斷，應依刑事訴訟法第412條，裁定如主文。
中　　華　　民　　國　　109 　年　　7 　　月　　30　　日
              　　刑事第六庭    審判長法　官  劉方慈
                                      法　官  林家賢
                                      法　官  朱嘉川
以上正本證明與原本無異。
不得再抗告。
                                      書記官  尤朝松 
中　　華　　民　　國　　109 　年　　7 　　月　　31　　日